Inventaris van het archief van mr. G. Groen van Prinsterer [levensjaren 1801-1876], (1567) 1801-1876 (1879)
Nationaal Archief, Den Haag
Randwijck (R. van) 1835 Februari 18; en
1850 (brief)
Ranitz geb. Philipse (Mevrouw A. de) 1863 Augustus 19
Ranitz geb. Crommelin (Mevrouw H. de) 1846 Augustus 13
Ranitz (S.M.S. de) 1858 October 25 en December 2
1860 Juli 15 en Augustus 13
1862 Juli 23 en September 8
1863 Augustus 19
1865 Januari 3, April 8 en Augustus 18
1866 Januari 8, Juni 15 en Augustus 20
1867 Januari 1, Augustus 20 en December 30
1868 Februari 7 en Augustus 19
1870 Augustus 20, September 23 en December 30
1871 Augustus 19 en December 30/31
1872 April 15
1873 Maart 15, Augustus 20 en December 17 en 30
1874 Augustus 21 en December 30; en
1875 Maart 17
Ranke (E.) 1875 Februari 18, Maart 31 en Augustus 22
Ranke (Leopold von) 1841 September 1
1853 Juni 16
1861 Maart 11; en
1869 Augustus 20
Rappard (A.G.A van) 1826 December 29
1828 April 28 en December 26
1829 Augustus 11 en December 24
1830 October 28, October en November 20
1831 Januari 4, Juli 14, October 17, November 23 en April 3
1833 Januari 1 en April 13
1835 (brief)
1836 Maart 8 en April 9
1837 Juli
1838 September 25
1843 October 23
1844 November 25
1846 April 4
1847 Augustus 7; en
1867 Maart 1.
Rappard (W.L.F.C. van) 1829 October 1/2 en December 12 en 24
1830 November 12
1832 April 19; en
1835 September 9
Rasch (B.L.) 1867 December 29
Rau (S. J. E.) 1821 Juli 25
1823 December
1824 Februari 14
1827 Januari 3 en Augustus 21
1829 Februari 24, Augustus 3 en September 24
1831 November 13
1832 November 14
1834 November 13 en 26
1835 December 10
1837 Maart 7 en September 12
1838 Juni 4
1839 December 29
1841 Mei 7, October 10 en December 17 en 28
1843 Januari 19, Juli 21 en November 29
1844 Juli 3, Augustus 25 en December 22
1847 Januari 2
1849 Januari 16 en April 5 (met bijlage) en 14
1850 November 9
1851 Januari 26, Maart 20 en Juni 22
1854 Februari 14, April 30, September 15 en December 3
1855 Februari 8 en October 2 en 11
1856 Januari 5, Februari 4 en Juli 7
1857 Juni 15
1858 Augustus 19
1859 April 29, Mei 31 en December 24
1860 Januari 27, Februari 24, Maart 28, April 13, Mei 6 en 19, Juni 14, Augustus 6, September 17 en October 21
1861 April 1 en October 28
1862 April 27, September 20 en October 8
1863 Januari 6, Februari 18, April 14, September 5 en December 29
1864 Mei 17, Augustus 5 en October 31
1865 Maart 8 en December 1
1866 Januari 29, Juni 18 en 24, Augustus 26 en October 11 en 29
1867 Januari 30, Maart 25, April 14 en Augustus 30
1868 Maart 5, Juli 15 en 18, Augustus 12 en October 10
1869 Januari 5, Maart 15 en October 28
1870 Februari 18 en September 25
1871 Januari 3, Februari 11, Augustus 21, October 31 en December 18
1872 Januari 5, 11, 19 en 23, Februari 1 en 21, Maart 19 en 30, Juni 28, Juli 2, 8 en 27, Augustus 28 en November 23 en 29
1873 Maart 17, Mei 24, Juni 23, Augustus 6, October 11 en 21, November 3 en 30 (met bijlage ) en December 27
1874 Januari 6 en 14, April 15 (met bijlage), Juni 30, Augustus 1 en November 4
1875 Januari 19, Maart 1 en 22, April 22 en Mei 3, Augustus 20 en November 24; en
1876 Januari 7 en 14 (met bijlage), Februari en Maart 20
Rau van Gameren (C.J.) 5 Maart 1876
Rau van Gameren (J.) 1868 November 27 en December 20
1869 Januari (met bijlage); en
1875 (brief)
Rechteren (Van) 1843 Maart 3 en 14
Rechteren (E. van ) 1863 Augustus 25
Reede (J.F. van) 1856 Juni 27
Reenen (Van) 1854 April 6
1864 October 7
1878 December 17; en
1876 Mei 24 (aan mevrouw Groen)
Reenen geb. van de Poll (Mevrouw van) 1875 Augustus 22
Rees (O. van) 1861 Juni 22 en 27
Reitz (G.J.) 1864 Augustus 14 (met bijlage)
Reiziger (J.A.) 1856 Juni 25
Rendorp van Marquette (M.) 1875 Maart 9
Reuss-Greiz geb. Nassau-Weilburg (prinses-douairière) 1835 Maart 29
Revel (J.D.) 1848 juni 9; en
1851 November 12 en 14
Réville (A.) 1873 Maart 17; en
1875 Maart 30
Rhijn (L.J. van) 1850 Mei 1 en October 8
1851 Mei 7 en 26, September 6, October 9, November 14 en December 2 (brok) en 8
1852 Maart 27 en Juni 15
1853 Januari 3, februari 14 en 22, Maart 14 en Mei 20
1854 Januari 16 en Juli 14
1855 December 14
1856 Januari 19 en 27, Februari 1, 7, en 20, April 4, Juli 10 (brok), Augustus 2 (brok), Augustus en October 17 en 29
1857 Februari 1, Maart 2, April 11, Mei 29, Juni 7, September 9 en November 11
1858 Januari 17 en 27, Maart 4, April 11, Juni 25, September 27, November 18 en 25, en December 9
1858 (brief)
1859 Januari 6, 8, 17, 20, 26 en 29, Maart 10, Mei 28, Juli 20, October 21, November 11 en 30,en December 3
1860 Januari 21, Februari 14, 20 en 23, Maart 10 en 19, Juni 8, 15 en 18, Juli 2 en 15, Augustus 21, September 2, 4, 8 en 25, September, October 4, November 7, 19, 26 en 27, en December 2 (2 brieven), 4, 8, 15 en 17
1860 (brief)
1861 Januari 2, 7 en 29, Februari 2, 4, 5, 9 en 22, Maart 4, April 13 (brok), 20 en 22, Juni 3, 13, 20, en 28, Juli 5, Juli, Augustus 20, September 3 en 27, October 9, 18 en 23, November 19 en December 3 en 10
1861 (2 brieven)
1862 Januari 18 en 27, Februari 19, Maart 8, April 7, Juni 21, Juli 4, Augustus 1 en 21, October 15 en December 6, 13 en 29
1863 Maart 5, Mei 22, Juni 1 en November 29
1863 (brief)
1864 Januari 8 en 19, Februari 9, Maart 10 (met bijlage ), Juni 13, 24 en 28, Augustus 21 en September 19
1864 (4 brieven )
1865 Januari 11 en 21, Februari 25, Maart 5, April 15, Mei 9 en 19, Juni 6, Augustus 16 en 23, en November 5
1865 (brief)
1866 Januari 14 en 21, Februari 7 en 24, April 2, Mei 8, Juni 11 en 14, Augustus 21, September 24, October 17, November 16 en December 7 en 8
1866 (4 Brieven)
1867 Januari 10, 16, 20, 23, 28, en 29, Februari 15, Februari, April 11, Mei 15 en 31, Juni 5, Juli 5, 8, 19 (met bijlage ) en 26, Augustus 13 en 17, September 13, 19 en 28, October 9 en December 4
1868 Januari 10, Februari 26, Mei 3 en 6, September 14, 21 en 23, October 13 en 19, October, November 10 en 16, en December 5 en 18
1868 (brief)
1869 Januari 23 en 28, Februari 19, Maart 10, April 7, 16 en 18, Mei 12, Juni 2, 18 en 22, Augustus 17 en December 3
1870 Januari 11 en 27, Maart 4, 13 en 16 (2 brieven), April 16 en 22, Mei 5, Juni 16 (met bijlage), Juli 7, 9 en 26 (met bijlage), Augustus 30, September 1, 14 en 28, October 13 (met bijlagen), November 15 en December 5 en 28
1870 (brief)
1871 Juni 21 en 23 (met bijlage, brok), October 3, 18, 26 en 31, en November 2 en 7
1871 (brief)
1872 Februari 7, 9 en 29, April 2, Mei 15, 22 en 23, juni 19, Augustus 21, October 10 en November 7, 11 en 13-16
1873 Februari 3, April 8 en 25, Mei 10, 13 en 19, Juni 3, Juli 9, Augustus 21, September 11, 12 en 18, October 23 en December 6, 21 en 31
1874 Januari 18 en 29, Februari 7 en 11, Maart 28, April 8 en 10, Mei 29, Juni 18 en 25, Augustus 21, September 17 (met bijlage), 21 en 24, October 30, November 12 en 23, en December 6 en 21
1875 Januari 19 en 27, Februari 22, Maart 3, April 8, Mei 21, Juni 28, Juli 9, Augustus 11 en 21, October 18, November 19 en December 9; en
1876 Maart 2
Rijn (Mevrouw van ) 1861 Augustus 20 (aan mevrouw Groen)
Ridder (C. C. J. de ) 1862 Februari 25
1864 October 27; en
1865 October 13
Ridder (N. de) 1874 April 9, Juni 29, Juli 15 en 17, September 1 en December 11
1875 Februari 16, Maart 2, 4, 9, 12, 19 en 22, April 7, 10, 12 (met bijlage), 13 (met bijlage), 15, 20 en 27, Mei 16 en 20, en Juni 16; en
1876 Januari 6 en 31, Februari 9 en April 3
Rieu (W. N. du) 1875 Juni 21
Rijk (J. C.) 1842 Juni 27 en Juli 11
Rijnders (D.) 1872 Januari 3
Ringnalda (G.) 1863 Juni 18 en October 1
1865 November 27
1866 Februari 3 en 13
1875 Mei 12 en September 27; en
1876 Januari 3
Rinkes (S. H.) 1861 September 3
Rivier (Theodore.) 1868 Juni 18
Rochedieu (E.) 1865 Mei 17; en
1867 Juni 7
Rochussen (J. J. ) 1853 October 8
1854 Januari 28
1856 Juni 27 en Augustus 14
1857 Februari 17, Mei 19 en Juni 9
1863 Juni 19
1863 (brief)
1866 Maart 24; en
z.d. (brief)
Rochussen (W. F.) 1855 Juli 19
Rochussen Jr. (W. F.) 1866 Februari 4; en
1871 September 5 en 26
Rodakovski 1867 Juli 22
Röell (W. F.) 1833 November 7 en 12
Roest (A. J.) 1857 December 12
1859 Augustus 18
1860 Februari 5, Mei 14, Juli 17 en Augustus 22
1861 Februari 12; en
1868 September 9
Rogge (H.C.) 1869 Juli 31; en
1875 Maart 18
Rommel (Chr. von) 1835 Augustus 10
1836 September 12
1837 September 16
1839 September 28
1840 Mei 13, Juni 19 en Juli 26
1842 Juni 13
1845 November 18
1847 Januari 27 en October 10; en
1858 September 22
Ronkel (Ph. S. van) 1862 Maart 15 en 17
Roorda (T.) 1847 October 22
Rooseboom (J.) 1848 April 4
1856 Augustus 14; en
1858 December 15
Rosenstok (R. T.) 1854 Juni 16; en
1856 Augustus 17
Rosenthal (J.H. Nedermeyer van) 1855 October 29; en
1856 Januari 15
Roskott 1866 October 16 (met bijbehoorend stuk)
Rosmalen (H. F. van) 1868 November 24; en
1869 Maart 25 en November 22
Rougemont (F. de) 1860 Augustus 17
1862 Februari 3
1867 Juni 1 en December 29
1868 Februari 20
1874 Juni 13
1875 April 25 en October 9; en
1876 Januari 5
Rougemont geb. Von Stein-Lausnitz (Mevrouw De) 1875 April 3
Roussel (Napoleon) 1852 Mei 17; en
1854 Juni 20
Roussillon (Hippolyte) 1861 December 31
Rovers (J.A.C.) 1840 November 25
Roy (Chr. Le) 1850 November 17
Roy (J. J. le ) 1837 Juli 21
1840 April 3 en November 17
1843 November 10
1844 Juni 6
1845 Juli 11
1847 Februari 25, Juli 10 en October 5
1848 Maart 23 (aan Heldring) en September 20
1849 Maart 2 en November 9; en
1850 Mei 23
Royen (Van) 1836 Juni 4
Ruge (R. C.) 1856 Augustus 14
Rumscheidt (F.) 1872 April 30
Rutgers (A.) 1848 Juni 17
1858 September 29
1861 November 2
1866 Februari 10 en Juni 16
1867 September 15
1868 Maart 18, Mei 23, Juli 17, Augustus 15, September 16, 19 en 27, en November 12 en 30
1869 Januari 11, Februari 27, April 22, Mei 8 en December 21; en
1872 Maart 19
Ruys (G.) 1871 Juni 3 en October 10
1872 Maart 15 en October 8
1874 Maart 4; en
1875 Juni 24
Ruys Th.z. (W.) 1865 September 27
S
Sack (K. H.) 1844 Januari 12
St.-George (Alexandre H. de) 1844 Mei 1
1867 Juni 19 (brok)
1869 Juli 14; en
1870 (brief, brok)
St-Hilaire (Rosseeuw) 1862 October 13 en 15
1863 April 11; en
1875 April 28
Saladin (E.W.C.) 1878 Januari 1
Salvador (M.) 1853 September 23 (met bijlage)
Samson (D. C.) 1864 Juni 8 (met 2 bijlagen)
Sanders (T.) 1848 October 26
Sanders jr. (T.) 1872 Juni 10 en 14
1878 December 30; en
1874 Januari 6 (2 brieven) 8, 24 en 25, Februari 20 en 24, Maart 31 en Apri 15
Sanders (A. J. W. Farncombe) 1852 November 1; en
1861 September 28 en November 20
Sardemann 1869 Januari 15 en Juni 11
Saussaye geb. De Chalmot (Mevrouw A. C. Chantepie de la) 1846 December 16; en
1847 Augustus 26
Saussaye (D. Chantepie de la) 1852 februari 25 (met bijlage)
1853 April 20, Augustus 23 en October 14 en 19
1854 October 12 en 26, en November 18
1855 Januari 30, Februari 1, Maart 8 (2 brieven), April 13, Juni 5, October 4 en December 5
1856 Juni 18, Augustus 13, September 19 en December 10
1857 Januari 19, 29 en 31, April, Mei 18, Juni 6, Augustus 6 (brok), September 1 en November
1859 Januari 8 en Augustus 6
1860 Mei 8, Augustus 6 en December 4
1861 April 10, November 9 en December 28
1862 Maart 11 en October 8 en 31
1864 Maart 25 en October 11
1867 Juli 20
1869 Januari 8 en November 13 (aan de Rotterdamsche hulpvereeniging voor Christelijk- nationaal schoolonderwijs) en 19; en
1872 Januari 20 en April 13
Saussaye (P. D. Chantepie de la) 1875 December 31
Schaberg (J.P.) 1864 mei 8 en December 31
1865 October 20
1869 April 15
1873 Januari 6; en
1875 December 31
Schaepkens (A.) 1866 April 25
Scheltema (J.) 1829 Januari 30 en December 26; en
1830 Augustus 9
Schiffer 1863 Mei 24
Schijvliet (H. C. G.) 1851 November 30
1856 December 11
1857 Juni 11, Augustus 3 en September 26
1856 Juni 10
1859 April 27
1860 Juni 25, November 5, 14 en 19, en December 14
1861 April 25 en October 24
1862 Mei 23
1863 Januari 6 en November 24
1864 Juni 3 en Juli 28
1865 December 11; en
1876 Januari 2
Schimmelpenninck (G.) 1846 Januari 19
1847 Mei 3; en
1848 Februari 17, Juni 18 en Juli 14
Schimmelpenninck (R. J.) 1864 Juni 4
Schimmelpenninck van der Oye (A.) 1843 December 20 (aan Da Costa)
1858 maart 23
1860 Februari 16
1861 Juli 18
1863 Mei 13
1867 December 11
1868 Januari 4, 29 en 31 (met bijlage) en Februari 6
1869 Januari 30 en Februari 2; en
1876 Maart 10
Schimsheimer (J. F.) 1850 Maart 22
Schlosser (F. C.) 1836 October 2; en
1837 October 23
Schönlanck 1863 Juli 4 (met bijlage)
Schöttelndreyer (C. F.) 1875 December 28
Scholte (H. P.) 1833 November 28
1839 Juli 2 en December 14
1840 Maart 24 en September 29
1841 October 20 en December 16
1842 Februari 4, Augustus 11 en September 30
1843 Maart 10
1844 September 2; en
1846 Mei 15, October 9 en 29; en December 17
Scholten (J. H.) 1850 November 19; en
1854 December 27
Scholten (Van Wesele) 1818 januari 10 en September 11
1820 Januari 6; en
1825 Maart 12, 21 en 23 en April 8
Schoonhoven (A. W.) 1864 Juni 21
Schotel (G. D. J.) 1837 Januari 24; en
1864 September 1
Schouwenberg (G.) 1840 December 1
Schrader (R.) 1875 Augustus 21, en October
1876 April 1; en
1876 (brief.)
Schröter (J. J. E. P.) 1845 Maart 22
Schultze (L.) 1862 Juli 15
Schutter (J.) 1838 October 5
Schuurman (J. A.) 1861 Juli 5
1864 Maart 7 en April 30
1865 November 9
1865 (brief)
1867 Augustus 6
1871 April 19 en Augustus 28
1872 November; en
z.d. jaar (brief)
Schuurman (P. J. M.) 1868 Januari 16 en 17; en
1874 September 16
Schuyt (A. A. W.) 1840 Maart 25
Schwartz (C.) 1855 Juni 25, October 29, November 13 en 30 en December 10, 15 en 26
1856 Mei 29 en November 24
1857 Januari 8, Augustus 24, 29, en 31, September 1 en 4, en November 22
1858 Januari 14 en Mei 10
1859 Mei 9
1860 Maart 28, September 23, October 24 en December 18
1861 Januari 1, November 12 en 22, en December 5, 12 en 17
1862 Maart 3, 7 en 10, September 11, November 29 en December 23
1863 Juni 4, Juli 9, October 22, Maart 7 en 26, Mei 5 en 13, Juni 21, Juli 4 en 15, Augustus 10, September 16 en December 30
1865 December 6; en
1866 Juli 2, October 17 en November 19
Schwartz (K. G. P.) 1876 Januari 4
Schwartzenberg en Hohenlansberg (H. thoe) 1871 Mei 25
Schwarz (W.) 1868 Maart 19 en April 24
Scoble (John) 1843 Maart 17 en Mei 23
1844 November 27; en
1847 September 7
Sécretan (Mevrouw Caroline) 1846 Juni 7
1867 Maart 15; en
1871 Januari 8 (alle drie aan mevrouw Groen)
Sécretan (F.L.J.) 1834 Mei 21 en October 22
1836 Maart 30, April 27, Juli 5 en 19, en September 6
1837 Juli 14
1839 September 2
1840 Mei 25 en December 9
1843 Juli 5
1844 Februari 20
1845 April 16
1846 Juli 31
1847 Augustus 30
1847 (brief)
1848 (2 brieven)
1860 October 18
1861 Mei 5, Mei, Juni 14 en October 22
1862 Januari 2, Mei 4, Augustus 11 en October 13
1864 (brief)
1865 Mei 29
1866 November 21
1867 Januari 20, April 20, Augustus 12 en December 15
1868 Mei 5, Juli 17 en December 30
1869 Mei 28
1870 Januari 13, April 10, Augustus 16 en November 21
1871 Januari 8, April 10, Juli 11 en September 28
1872 Mei 20
1874 Maart 16 en Mei 11; en
1875 April 16
Segers (E. César) 1868 Maart 18
1871 October 9; en
1875 Februari 9 en Maart 25
Sels (Van Löben) 1846 Januari 24
Senfft von Pilsach (A) 1838 Mei 27; en
1874 September 27
Siccama (J. Hora) 1829 Juni 21 en November 2 (met bijlage)
1830 Januari 2 en 21, Juli 31, November 20 en December 9
1831 September 20
1832 Februari 6 en September 22
1834 September 26
1837 Januari 30
1838 Juli 8, Augustus 27 en October 6
1840 Maart 21, September 14 en October 7
1843 September 17 en November 30
1844 Januari 30 en December 23
1845 Mei 4
1846 December 27; en
1847 Augustus 15
Siegenbeek (M.) 1835 Februari 28 en Augustus 20
1838 September 14
1840 Januari 5
1840 (brief)
1841 September 2
1842 Januari 18
1844 December 7
1845 Mei 21; en
1847 Februari 16, Augustus 17 en October 7
Sijpesteyn (J. W. van ) 1849 Juli 3
1850 April 29 en Juli 10
1860 Juni 20
1863 Maart 9, Juli 8 en 24, September 24 en 27, November 30 (met bijlage) en December 8 en 17
1864 Mei, Juni 13 en 19, Augustus 17 en 31, September 19 en October 30
1865 Maart 23 en September 5
1866 Januari 2
en z. d. (brief)
Sijpkens (E.R.) 1866 November 22
Sijpkens (G. J. ) 1863 Juni 17 (aan Feringa); en
1867 Mei 2
Sijpkens (W.) 1863 April 18 en Juni 8; en
1866 October 22
Simons (G.) 1864 October 5; en
1866 Juli 18
Sinclaer (George) 1869 Juni 19 (aan G. W. Vreede)
Singendonck (C.) 1868 Augustus 21 (aan mevrouw Groen); en
1871 (brief)
Singendonck (J. A.) 1841 September 14
1841 (brief)
1843 Juni 6 (brok) en Juli 28
1845 Augustus 7
1846 Maart 23 en Augustus 19
1847 Februari 2, Augustus 18 en December 1
1848 Juni 17 en 26, en Augustus 22
1849 Juli 3, 5 en 6, en Augustus 19
1850 Juni 21
1851 Februari 13
1852 Juni 25
1853 Mei 25, Juli 5 en Augustus 29
1854 November 29 (2 brieven)
1854 (brief, brok)
1855 Januari 19, September 8, October 1 en December 19
1856 Juni 2, 5, 22 en 26, Augustus 20 en Augustus
1857 Maart 21, Mei 13, Juni 27, Augustus 20, November 26 en December 14
1859 Augustus 20 en December 20
1860 Januari 24, Mei 8, 13 en 18, Juli 2, Augustus 17, October 24 en November 25 en 26
1861 Mei 23 en Augustus 19
1862 Mei 8, Juni 7 en Augustus 22
1863 Augustus 19
1864 Januari 13, Februari 12, April 1, 7 (aan Von Hodenberg) en 17, Mei 25 en Augustus 19 en 24 (aan mevrouw Groen)
1865 Februari 14 en Augustus 18
1866 Juli 3, Juli en Augustus 21
1867 Mei 13, Augustus 20 en December 22
1868 Juli 26 en Augustus 20
1869 Augustus
1872 Februari 15, April 10, Juni 14 (met bijlagen), 19 en 21, Juli 4 en Augustus 21
1872 (brief)
1873 November 6
1874 Augustus 21; en
1875 Augustus 20
Six tot Oterleek 1864 October 17 en November 1; en
1868 October 21
Sjoers (M.) 1865 Juni 30
Smallenburg (N.) 1823 October 9
Smelik (J.) 1864 Juni 25
1866 September 17 (met bijlage)
1867 Maart 16
1868 Augustus 13 en September 6
1872 Januari 9, April 12 en October 17; en
1872 (brief)
Smidt (W. G.) 1865 September 15 (aan Gunning)
Smit (C. de) 1871 Augustus 21
Smits (D. de Visser) 1849 Juli 26
1858 Juli 17
1861 Mei 13, Juli 6 en October 14
1862 Februari 26, Maart 6 en October 30; en
1863 Januari 1 en April 19 en 20
Son (P. van) 1870 Januari 17 en Februari 3
Sonstral (J. H.) 1863 November 5 en 8; en
1863 (brief)
Sophie (Koningin) 1875 Februari 28
Spanje (T. van) 1872 November 9, 12 en 16
1873 Maart 26; en
1875 Mei 18
Spies (A. W. F. van der Hegge) 1848 Augustus 6
1855 Juli 24; en
1861 October 1
Spijk (Van der) 1824 Maart 12
Spoerlein (S.) 1839 November 20
1841 Mei 24
1842 October 29
1846 Januari 7, en December 7
1848 September 1
1864 Maart 17; en
1875 September en October 31
Sprankhuizen (J. S. van der Linden van) 1841 November 29; en
1842 Februari 18
Staal (J.) 1855 Februari
Stahl 1860 Augustus 5
Stam 1868 November 19 (met bijlage)
Stassart (De) 1847 Januari 23
Steenbergen (J. W.) 1869 Juli 10; en
1871 Augustus 21
Steinmetz (J. R.) 1859 December 28 (met bijlage)
1860 (brief, Brok)
1865 April 14
1869 Januari 7
1870 Januari 14; en
1875 April 19
Steven (W.) 1835 December 18
1836 Januari 19 en April 13 (met 2 bijlagen)
1837 Januari 4 en Augustus 9
1838 April 6
1839 Februari 2
1841 Juli 18; en
1842 September 9
Stieltjes (P. J.) 1863 August 23 en November 26; en
1866 Maart 6
Stigter (J.) 1871 Augustus 22
Stokes (William) 1850 Augustus 22
Stoop (J. A.) 1866 Juni 7 en 28; en
1871 October 12
Straaten (H.F.W. van) 1854 Januari 5
Stratenus (A.) 1843 November 2
1844 Maart 15
1847 September 13
1856 Maart 19
1861 Augustus 1
1862 April 22
1864 September 6; en
1868 October 9
Stroes (J.M.) 1871 Augustus 21
Suringar (G. T. N.) 1875 Februari 13 (met bijlage)
Suringar (W. D. H.) 1858 December 29; en
1859 Maart 23 en April 23
Swaan (J.W.) 1868 Januari 22 en 24 (aan Mackay), en Maart 31
Swalue (E. B.) 1853 Augustus 8
Swinderen (O. Q. van) 1874 juni 18
Swinderen (O. Q. I. J. van) 1854 Februari 17.
Swinderen (Th. van) 1840 November 19 en 27, en December 2, 5 en 16
T
Taats (B. J. H.) 1842 December 2
1843 Februari 28
1848 November 23 en December 28; en
1861 Juli 9
Talma 1837 Augustus 26
1841 September 14 en October 23
1843 Maart 8 en December 19
1855 Juli 14
1856 Juli 1; en
1864 Augustus 23
Tank (Otto) 1849 April 22 en Mei 7
Taurel (A. B. B. ) 1851 December 13
Temminck (A. J.) 1871 Juni 21
"Tenax" 1866 (brief)
Tessier (I.) 1873 Februari 12
Testa (F.) 1875 Februari 9
Tets (A. van) 1874 September 4
Tex (C.A. den) 1830 September 28 en October 20 en 29
1840 April 13; en
1849 Mei 25
Thieme (G. van Eldik) 1842 September 18
Thiersch (H.) 1866 Augustus 31; en
1867 Augustus 2
Thijm (J. A. Alberdingk) 1860 December 7
1862 Juli 27 en Augustus 27
1868 Januari 7 en 8, en Februari 1 en 2
1874 April 27
1874; en
1875 Maart 18, 19 en 25, en April 8
Tholuck (A.) 1861 Juni 20
Thurloe 1868 Maart 5 en 12
Tiddy (W. P.) 1843 Augustus 31
Tieleman (A.) 1856 Augustus 14
1857 Juli 27
1859 December 14
1864 Juni 3
1866 Juni 18 en 26, Augustus 2 en September 3, 4 (2 brieven), 7 en 12
1868 Januari 21 en 24; en
1871 September 28 en October 23
Tijdeman (H. W.) 1836 April 6
1842 Februari 4 (aan mevrouw M.M. Tijdeman)
1848 April 18 en Juli 18 en 26, Augustus 2 en September 3, 4, (2 brieven), 7 en 12
1868 Januari 21 en 24; en
1871 September 28 en October 23
Tinholt (L.) 1865 Februari 11 en Maart 1; en
1871 December 4
Tollens (H. C.) 1849 Juni 19
Toorenenbergen (A. van) 1873 Juli 12
Toorenenbergen (J. J. van) 1847 November 29
1848 Mei 2, August 2 (met bijlage) en 24, en October 1
1849 December 10
1850 Februari 1 en 7, Maart 30, April 5, Augustus 24, October 12 en November 18
1851 Februari 20, Juni 20 en October 20
1853 April 1 (brok) en November 4
1854 Maart 2 en September 27
1855 Mei 13 en October 1
1856 Februari 13 en Maart 28
1857 Maart 7, April 15 en 27, Augustus 1 en December 6 en 7
1860 Juli 28, October 6, 17 en 22, November 10 en 19, en December 8 en 9
1861 Februari 19 en 27, Maart 7 en 11, April 15, 17 en 20, Juli 9 en 12, en September 24
1862 Juni 10, September 22 en December 13
1863 Juli 25
1864 September 10 en 27, en December 6
1864 (brief)
1865 April 20, Mei 13 en December 27
1866 Januari 22 en 27, Februari 26, Maart, Mei 12, 20 en 25, Juni 14, October 29 en December 31
1867 Mei 1 en 15, Juni 23, Juli 15, Augustus 21 en 31, September 11 en 14, en November 23
1867 (2 brieven)
1868 April 10, Juni 20 en 25, Augustus 31, October 18 en 22, en December 4
1869 Mei 25 en Juni 9
1870 Augustus 9 en 14
1872 Juni 6
1873 Januari 30 en Maart 11 en 21
1874 Juli 17 en 24, September 1 en 14, November 23 en December 3; en
1875 Februari 23
Toulon (L. van) 1829 December 8 (met bijlage)
Trautmann (L. P.) 1840 Juni 7
Tresling (T. P.) 1843 Maart 18 en April 10
Trip (S. Laman) 1873 Februari 5
Trip van Zoudtlandt (W. F.) 1862 Juli 1
1864 Juni 3 en 17
1866 Juni 13 en September 28; en
1868 Januari 7, 11 (met bijlage) en 25, en Februari 7
Tromp A.z. (S.) 1865 December 16 (met bijlagen)
1866 Augustus 1
1868 Januari 14
1869 Juni 8
1870 Juli 13
1871 Juni 15; en
1875 April 22
Tronchin de Lavigny 1835 Januari 25; en
1845 Mei 28
Trottet (J.P.) 1859 Januari 19, October, November 17 en December 10 en 12; en
1860 Januari 25, Mei 29, Juni 8 en 15, Juli 6, 9 en 10, en Augustus 15
Turettini (François) 1866 Juni 9 en Augustus 12 (met bijbehoorend stuk); en
1871 December 5
Tuyll (Van) 1858 December 3
V
Vader (J. W.) 1848 Augustus 18
1865 April 11
1866 Juli 13; en
1871 Juni 3
Vader (P. H. Saaymans) 1844 Januari 26
1856 Juli 1
1857 Augustus 19
1860 December 20
1861 Februari 16 (met bijlage)
1862 Juli 27 en November 24
1863 Juli 3 en September 9
1864 Mei 24 en 30, en Augustus 3 en 23
1865 Januari 14, 27 en 31, Februari 17 en April 15
1866 Februari 4, Mei 30, en Juli 10, 28 en 31; en
1867 December 19
Valeton (J. J. P.) 1854 Mei 28, Juni 17 en November 21
1855 Januari 6 (brok), Maart 6 en 31, April 3 en November 17
1856 April 3
1858 October 7
1859 April 7
1862 Januari 9 en 15, Maart 1, Juli 22, October 4 en 20, en November 1
1866 Juni 18
1868 Maart 2 en 15; en
1869 December 5
Vay (N. de) 1868 December 26
Veegens (D.) 1849 December 24
1850 September 13
1855 October 19
1857 Augustus 1 en 12, en October 11
1858 Juni 11
1860 Januari 2 en 10, en September 2
1863 November 1
1864 Maart 21
1865 Juni 20
1866 Juli 27
1867 Januari 12 en September 10